【裁判字號】    88,訴,2459
【裁判日期】    901231
【裁判案由】    偽造有價證券等
【裁判全文】
臺灣高雄地方法院刑事判決                        八十八年度訴字第二四五九號
    公  訴  人  臺灣高雄地方法院檢察署檢察官
    被      告  卯○○
    選任辯護人  蔡祥銘律師
                唐治民律師
右列被告因偽造有價證券等案件，經檢察官提起公訴（八十八年度偵字第九七四０號
），丙○判決如左：
    主  文
卯○○連續意圖供行使之用，而偽造有價證券，處有期徒刑參年拾月。
偽造如附表所示之本票參紙均沒收。
    事  實
一、卯○○為設於高雄市○○區○○路三一五號十一樓之三之「惠而潔企業股份有限
    公司」（下稱惠而潔公司）之股東並兼任業務及財務之經理，因惠而潔公司經營
    不善，致卯○○個人之資金週轉不靈，財務陷於困境，竟基於意圖為自己不法所
    有之概括犯意，及行使偽造私文書之犯意，於民國八十四年四月一日自任民間互
    助會之會首，訂定每月一日十四時許在上開地點開標，逾期即為放棄標權，每人
    每會新台幣五萬元，共計二十三名會員，採外標制方式標會（由死會會員加計利
    息繳款），及得標人需提出本票或支票為憑之一會，即召集公司股東、職員、經
    銷商及客戶即乙○○（另以高素娥之名義加入一會共二會）、甲○○（另承受寅
    ○○互助會權利義務）、丁○○、丑○○、戊○○、庚○○（嗣後改名為胡雯琳
    ）、辛○○等人加入，召會期自八十四年四月一日起至八十六年二月一日止共計
    二十三名。詎卯○○並未經股東己○○之同意，即擅自以己○○名義加入前開互
    助會，並將己○○之名義載於前開互助會知會單上，利用其為會首之身分及主持
    開標及各會員間互不熟稔之機會，於八十四年七月一日冒用己○○之名義，在標
    單上偽造「己○○」之署押與投標標金三萬三千元，而偽造該（準）私文書，並
    持以行使參與投標，足以生損害於己○○，卯○○於標取會款後，旋即於七月三
    日出國（目的地：香港），為收取活會會員之會款，意圖供行使為會員擔保之用
    ，即指示寅○○（另涉偽造有價證券部分由台灣高雄地方法院檢察署以八十四年
    度偵字第二一八五０號偵查暨通緝中）委請不知情之惠而潔公司之會計小姐徐琬
    璘（業經台灣高雄地方法院檢察屬於八十八年四月二十七日以八十八年度偵字第
    三五０號及二七０八號不起訴處分確定）利用公司所購買之空白本票，連續簽發
    發票人為己○○名義、票面金額：八萬三千元、付款地：高雄市○○區○○街一
    百號五樓、發票日：八十九年七月三日、到期日：有者未填載、有填載八十四年
    八月一日及八十四年九月一日之本票三張（票號各為：２０１９２８、２０１９
    ２９及２０１９４６號），並另由公司內不詳之人盜蓋己○○留存於公司內之印
    章一枚後，交付予該會之活會會員庚○○、辛○○、丑○○、林正宗、乙○○等
    人（即尚未得標者）佯稱該月會款已由己○○標得，致其他活會會員均不疑有詐
    ，均陷於錯誤，而如數給付會款，足以生損害於己○○及庚○○、辛○○、丁○○、丑○○、乙○○、承接寅○○合會之甲○○及其他活會會員，共詐得一百五
    十萬元。卯○○於得手後供己償債及花用，於八十四年八月一日由乙○○以高素
    娥之名義參加該會而以高達三萬五千元之標息標得會款，於八十四年九月一日由
    卯○○片面宣布中止該會，活會會員庚○○、辛○○、黃松葉及承接寅○○會之
    甲○○即持己○○名義之本票向己○○請求付款，己○○始知遭冒用名義並簽發
    本票一事，前開活會會員才知受騙。
二、案經己○○訴請台灣高雄地方法院檢察署檢察官偵查起訴。
    理  由
一、訊據被告卯○○固坦承於上揭時、地，自任為會首召集前述內容之互助會一會，
    有互助會單一紙在卷足憑，惟矢口否認有何偽造文書、偽造有價證券及詐欺等犯
    行，辯稱：伊於八十四年四月初欲起會時，曾詢問過告訴人己○○是否參加，告
    訴人己○○曾表明欲參加，然事後告訴人己○○又稱不欲參加，伊即與惠而潔公
    司之經理寅○○商量，寅○○當場表示欲承接告訴人己○○之會，於八十四年七
    月一日係由寅○○書寫告訴人己○○之標單而標到會，標會後伊即出國，會款亦
    是由寅○○請會計小姐徐琬璘開立告訴人己○○之本票而向活會會員收取會款，
    伊並不知情，亦未收取會款云云。
二、經查：
  （一）右揭事實，業據告訴人己○○迭於檢察官偵查中及丙○調查中指述：伊從未
        參加被告所起之合會，被告即擅自於會單上載入伊之名義表示參加，並於第
        五會時，即八十四年七月一日偽造伊之名義以三萬三千元之標金標得該會，
        並利用伊留存於公司內之印章，並令公司之會計徐琬璘簽發伊之名義之本票
        後，交予活會會員收取會款，事後伊知遭冒用名義簽發本票一事，即至公司
        自被告處取回伊所留存之印章等語綦詳。
  （二）復據證人即活會會員丑○○在庭證述：伊與先生丁○○二人有參加被告所成
        立之合會，共來二會，每個月的會錢均是被告親自來向伊夫婦收取，伊繳交
        五期共五十萬元之會錢，因伊公司是伊與先生丁○○二人負責，每次均是被
        告與黃桂玉或帶著會計小姐徐琬璘來收會錢，且被告來收會款前，因伊是支
        付現金，故被告事前均會先以電話聯絡，伊才有時間先準備現金，伊與先生
        丁○○二人並不認識寅○○，根本不可能將會錢交予寅○○，到八十四年九
        月份時，伊想標下會錢即與被告聯絡，事後被告表示伊有標到會，但因收不
        到會錢而未將會款給伊等語；證人即會員丁○○亦證稱：伊是因與被告有生
        意上之往來才認識，被告並請伊跟會，伊與太太黃松葉二人共二會，會單是
        由被告交予伊，被告並未向伊說明告訴人之會係由何人承擔之事，且每個月
        均是被告與證人即惠而潔公司之董事長子○○○或帶著會計小姐徐琬璘至伊
        公司收取會款，並當場將死會會員之本票交予伊，伊記得告訴人之本票是被
        告本人交予伊的等語明確（均見丙○九十年五月二十九日訊問筆錄）；證人
        即寅○○之妻庚○○在庭證稱：寅○○在八十四年六、七月間要標會，但都
        標不到，且寅○○亦是於開標後再去公司向會計小姐拿到告訴人之本票，且
        因需現金而將該會讓與證人甲○○，在止會時伊與寅○○、部分活會會員及
        被告等人在惠而潔公司討論止會後如何處理，被告及寅○○當場都有表示告
        訴人有參加該會，且當時大家討論約定由被告負責向其他死會會員收取會款
        後再將所收取之會款交予活會會員，且被告當時並未表示告訴人之會是由寅
        ○○承接並由寅○○標走等語明確（見丙○九十年四月二日訊問筆錄），而
        證人即死會會員乙○○並證稱：伊有參加被告所來之合會，伊本來參加一會
        ，另伊之友人高素娥本來表示要參加，但事後向伊表示不參加伊即自行承擔
        下來，於八十四年八月一日，伊即以高素娥之名義標得會款後即更改為伊之
        名義，每次開標都是被告主持，伊共繳交四期之會款合計有四十萬，伊認識
        寅○○，寅○○曾向伊表示有來二至三會，且除寅○○個人名義外，並以寅
        ○○之妻子及小姨子之名義來會，寅○○有無以己○○之名義來會伊並不知
        情（見丙○九十年五月二十九日訊問筆錄），證人即承受寅○○合會權利義
        務之甲○○亦證稱：於八十四年八月底時，寅○○找伊加入被告所成立之合
        會，當時寅○○表示有二個活會，並已進行五會，故將前面五會死會會員五
        人所開立之本票交予伊由伊承受，當時寅○○並沒有表示承接告訴人之會，
        伊並有問過被告，被告亦有同意伊承接寅○○之會，故伊支付三十萬元予寅
        ○○，於翌日即九月初，伊即至惠而潔公司參加標會，開標當時被告、寅○○等人均有在場，寅○○當時有標會但未標到，如果被告不同意伊承接寅○○的會，伊就不會承接，也不會來參加標會，但事後並沒有人來收會錢，伊
        才知有問題，並詢問告訴人始知告訴人並未參加該會等語（見丙○九十年十
        二月十一日訊問筆錄）。綜合前開證人所述，堪認被告確實擔任會首來會，
        且除舉行開標事宜外，並負責向各活會會員收取會款，除與證人即惠而潔公
        司之董事長黃桂玉共同至會員處收取會款外，另會偕同公司內之會計小姐徐
        琬璘至會員處收取會款，並未另行託請他人收取會款等情甚明，證人乙○○
  及甲○○均分別表明寅○○向渠等表示過不只來一會，究係來二會或是來三
        會？而另一會究係寅○○以其妻庚○○或其小姨子辛○○之名義所來之會，
        或是另以其他人之名義來會，而有無承接告訴人之會部分，證人乙○○及甲○○均無法確定，尚難遽此即認寅○○有承接告訴人名義之會。
  （三）並據證人即惠而潔公司之會計小姐壬○○先證稱：「（問：提示卷內己○○
        簽發本票是你寫？）是的，是我寫，章不是我蓋的（問：你為何會寫？）我
        們公司負責人卯○○不在，寅○○叫我開的（問：票何用？）互助會會錢（
        問：票與公司何關係？為何收會錢也開票？）因會員都是公司股東，那時是
        己○○得標（問：你有參加此會？）有的，但我一直沒標到（問：己○○標
        的那次，你有無標？）我有在該處，但沒寫標單（問：己○○有無到場？）
        沒有（問：為何說他得標？）不清楚（問：票交何人？）交寅○○，章是寅
        ○○蓋的（問：簽票有無問己○○？）董事長叫我開，我就開（問：你確定
        寅○○叫你開？）是的（問：卯○○當時呢？）去大陸‧‧‧（問：章是何
        人拿出來蓋？）章應是主管保管（問：你有無看到寅○○蓋？）沒有（問：
        寅○○如何跟你說開票？）他說標到會錢，沒本票沒辦法收會錢（問：是否
        卯○○叫你如此作或寅○○叫你作？）我不清楚（問：己○○當時在，為何
        不叫他開？）不答」（見偵查卷第九十三頁至第九十五頁訊問筆錄），復於
        丙○調查時證稱：「（問：為何你會開己○○之支票？）當時寅○○是財務
        經理，被告人在大陸，我上司是寅○○，黃桂玉是董事長，她（指黃桂玉）
        叫寅○○快收會錢，寅○○說無本票怎麼去收會錢，之後寅○○才叫我以己○○名義開出本票，寅○○說因股東決議這樣，我才開出這些本票（問：為
        何這互助會會止會？）八十四年十月份時，我們公司結束營業，因這會採外
        標，公司要付之利息很高，加上公司營運不好，才會止會」（見丙○八十九
        年六月二十八日訊問筆錄），另稱：「（問：被告找你來幾會？）我是在八
        十四年三、四月份跟被告來一個會中之半會，開標的地點是在惠而潔公司，
        每月的會錢是何人收取的我不知道（問：有無跟被告去收過會錢？）沒有（
        問是否認識丑○○？）不語（問：每個月的會錢繳給何人？）我的會錢是從
        我的薪水裡面扣，我從八十四年四月份跟會後就沒有領公司的薪水了，我當
        時月薪是二萬五千元，開標時候如果我沒有去銀行，我會去參加開標（問：
        己○○何時將會標走？）八十四年七、八月間，時間我不大確定，己○○標
        會時我有無在場我不清楚，當天那會開標是何人主持的我不清楚（問：寅○○有無跟會腳收過會錢？）我不清楚‧‧‧（問：你於檢察官偵查時所述是
        否實在？）實在（問：己○○得標那次你是否在場？）我不記得，因我有時
        會去銀行（問：你開立幾張己○○的本票？）我不記得，我開立本票時黃桂
        玉有在場，黃桂玉叫寅○○去收會錢（問：本票上己○○的印章何人蓋的？
        ）所有的印章應該都是在寅○○那邊，應該是寅○○蓋的（問：如何知道印
        章都在寅○○那邊且由寅○○蓋印的？）這是我猜測的」等語（見丙○九十
        年十一月二十日訊問筆錄），觀諸證人壬○○所證述內容，先後有關是否於
        八十四年七月一日開標時在場部分，先稱有在場，但未填寫標單，復改稱伊
        不清楚自己是否有在場；另關於究竟係何人請伊開立告訴人之本票部分，先
        稱是寅○○，復稱是董事長（即黃桂玉）叫伊開票，再次訊問時，則稱不清
        楚，且關於所簽發告訴人本票後係由何人蓋用告訴人所存放在惠而潔公司內
        之印章時，亦先稱是寅○○所為，復改稱是伊自行猜測寅○○所為；而證人
        壬○○對於所訊之關鍵之問題，即有關為何不請股東己○○自行開票，以及
        證人壬○○證稱未與被告一起收過會錢後，經訊之是否認識證人丑○○部分
        ，均沈默不回答，是證人壬○○之態度反覆，對於關鍵問題所保持沈默之態
        度，及其個人臆測之詞，是其所述實不無疑義，顯係為迴護被告之詞，並不
        足採。
  （四）又證人壬○○所開例如附表所示內容之本票所開支發票日期均為：八十四年
        七月三日，有本票三紙附卷可佐，而被告於八十四年七月三日才離開台灣至
        香港乙節，亦有內政部警政署入出境管理局八十九年九月十八日以（八九）
        境信昌字第六五五一二號函所檢附被告出入境查詢資料一份在卷足稽，足認
        證人壬○○開立以告訴人名義之本票時，被告本人尚在國內甚明。
  （五）另被告並陳稱：在八十四年三月份，伊於惠而潔公司問告訴人是否要參加入
        會，會單（印）制好後，告訴人於八十四年四月初之某日向伊稱無法加入該
        會，當時黃桂玉在場，寅○○不在場，事後伊另外再問寅○○是否接會，時
        間也是在八十四年四月初，地點是在惠而潔公司內，董事長黃桂玉有在場聽
        到，但告訴人己○○不在場等語（見丙○八十九年十月三十一日訊問筆錄）
        ，然證人黃桂玉則證稱：起先告訴人要跟會，因他是股東之一，後來會單印
        出，告訴人嫌金額每會五萬元過大，改說不要，告訴人打電話來公司說的，
        當時伊在場，由被告接電話，一在旁邊有聽到，才知道此事，故股東想告訴
        人不要跟會，與寅○○談起此事，寅○○說告訴人之會由其接手，被告就問
        會單是否要更改名字，寅○○表示不用更改等語（見丙○八十九年十一月八
        日訊問筆錄），然其中有關告訴人不願加入該會係如何表示部分，究係告訴
        人親自在惠而潔公司內向被告表示不願參加，或是打電話至惠而潔公司說明
        ？被告與證人黃桂玉就此部分所述不一，又有關於是何人詢問告訴人不加入
        會之處理部分，被告稱係伊自行向寅○○表示告訴人不願加入，而證人黃桂
        玉則稱是其他股東向寅○○表示告訴人不願參加，是被告與證人黃桂玉所述
        明顯截然不同，實有疑問，此外，依一般欲加入合會之會員，在加入該合會
        之前，通常均會就該會最基本之金額、內標或外標制等重要事項進行初步瞭
        解之後進行評估後才決定是否入會，而證人黃桂玉卻稱於會單印製好後，告
        訴人才嫌該會之金額過高而不願加入，依證人黃桂玉所述，顯係告訴人毫不
        瞭解該會之情形即表示參加，實與常情相違，是證人黃桂玉所述顯係有所偏
        袒被告之詞，實不足採為有利於被告之認定。
  （六）又被告並承稱：伊在起會之初確實有找告訴人參加，因告訴人亦是惠而潔公
        司之股東，伊當然會照會告訴人，且有跟寅○○說，既然用告訴人名義標，
        就開告訴人名義之本票（見偵查卷的一百三十九頁背面，台灣高等法院高雄
        分院八十七年度上易字第二九一四號刑事卷八十八年一月十八日訊問筆錄）
        ，而被告並承稱告訴人之會係由寅○○承接，故未更改告訴人之名義為寅○○之名義，且於八十年七月一日確由被告自行主持開標事宜，當時是由告訴
        人之名義得標，並指示寅○○已告訴人之名義開出本票，竟然均未將此等重
        要事項告知告訴人等情，然被告被非不知道告訴人在何處，應如何聯絡，在
        召集會員時有照會告訴人，為何於他人以告訴人名義承接該會時，及以告訴
        人名義標到會時，卻未照會、告知告訴人？並佐以證人乙○○所證稱：伊之
        友人高素娥本有來會，但事後又退出該會，故由伊來承接，於會單上則將高
        素娥之名劃掉，並以手書寫為乙○○之名，有證人乙○○在庭證述明確（見
        丙○九十年五月九日訊問筆錄），及前開會單一紙在卷可佐，足徵被告對於
        相同事件以不同方式之處理，顯非單純之疏失，而顯似另有隱情。再據證人
        癸○○當庭表示：於八十四年間被告曾以口頭向伊提過邀集伊參加合會，當
        時伊口頭上有答應，但是伊與被告間僅係口頭說過，實際上伊從未繳過會款
        ，亦未標取會款等語（見丙○九十年四月二十五日訊問筆錄），惟觀諸前開
        會單上所載活會會員確有載證人癸○○為會員，且於倒會之後所抽之順序簽
        ，證人癸○○之部分竟載有：八十五年十月份，被告亦隱瞞證人癸○○實際
        上並未支付會款，實際上並未參加該會之情形甚明。
  （七）再據證人即死會會員戊○○在庭證稱：八十四年初被告有向伊表示欲來會邀
        集伊參加，被告並稱會員就是會單上之人，並未說明告訴人之會由寅○○承
      接，伊於八十四年五月一日以二萬六千元之標息標到會，但因伊欠惠而潔公
        司之貨款約一百多萬元，故伊開立約二十張之本票後，交予被告供其收取會
        錢，並表示被告收得會款後即用之抵銷伊公司所欠惠而潔公司之貨款，故實
        際上伊並未收到會錢，而係抵銷積欠惠而潔公司之貨款，且伊僅繳付一或二
        期之會款，因伊之經濟狀況不好，被告曾表示替伊先墊付會款等語（見丙○
        九十年五月九日訊問筆錄），亦足徵該會全係由被告負責處理，並收取會款
        甚明。又證人亦為惠而潔公司股東之乙○○於八十五年八月二十日丙○簡易
        庭審理被告己○○之給付票款案件中，到庭結證稱：惠而潔公司在八十四年
        八月最後一次開股東會，被告當時擔任財務經理，為解決惠而潔公司之債務
        問題，被告簽立八張本票擔任發票人，再由股東在本票背面背書等語，有前
        開期日之筆錄一份及證人結文一紙附於偵查卷可憑，足認被告辯稱八十四年
        五月一日由寅○○擔任財務經理，並已移交完畢，並不足採信。
  （八）綜上說明，足認告訴人並未參加該會，被告卻擅自冒用告訴人之名義加入該
        會，並於八十四年七月一日偽造告訴人之標單，表示由告訴人得標後，再指
        示惠而潔公司內不知情之會計小姐壬○○開立告訴人名義之本票，另將告訴
        人之印章交予公司內之人員蓋用，並向活會會原收取會款，而將所偽造告訴
        人之本票交予活會會員以供擔保之用，本件事證明確，被告所辯並不足採，
        其犯行洵堪認定。
  （九）有關於偽造告訴人名義所開立之本票部分，扣除得標之死會會員外，經出面
        之活會會員，均表示於繳交會款時有收到被告或由惠而潔會計小姐壬○○所
        轉交告訴人遭偽造之本票之活會會員有辛○○、庚○○、丑○○、丁○○，
        及承接寅○○合會權利義務之甲○○及乙○○等人，除據前開證人證述明確
        外，證人壬○○並稱不記得開出多少告訴人名義之本票，且證人癸○○並稱
        並未繳過會錢，亦未取得任何死會會員之本票，是究竟前開會單內真正有參
        與及取得告訴人名義之本票並不明確，故為最有利於被告之認定，僅得認被
        告所詐騙之對象為前開出面之活會會員，且前開會員繳交五期之會款，每人
        各一會，每期繳交五萬元，而被告所詐得之款項共為一百五十萬。
二、按民間互助會，除有特別約定外，僅係會首與會員訂立之契約，會員與會員間並
    無法律關係存在，而已得標會員，依據其與會首間之契約，無論何人得標，均有
    按期繳交會款之義務，故會首冒名盜標詐欺所得之款，應僅限於未得標會員繳納
    之會款（至民法債編於八十八年四月二十一日修正公布後，就會員與會首、會員
    與會員間之權利義務關係雖略有調整，然於本件係該法修正前已成立之犯罪，就
    被害人及所詐得金額之認定不生影響），復按被告書寫投標人及投標金額，依民
    間互助會之習慣，係參與投標互助會之用，應屬刑法第二百二十條第一項以文書
    之論準私文書。查被告虛列告訴人之名義參加該互助會，嗣後並在標單上偽造告
    訴人之署押及書寫標金，並據此手法而取得會款，且偽造告訴人為發票人、面額
    均為八萬三千元之本票三、四紙交付予活會會員，分別使不知情活會會員丑○○
    、丁○○、乙○○、庚○○、辛○○及壬○○等陷於錯誤，而遵期繳交會款，共
    計詐騙一百三十二萬五千元（計算方式詳見理由），自足生損害於被冒標之告訴
    人及各該活會會員，核其所為，係犯刑法第二百十六條、第二百二十條第一項、
    第二百十條之行使偽造（準）私文書罪，及同法第三百三十九條第一項之詐欺取
    財罪、同法第二百零一條第一項之意圖供行使之用而偽造有價證券罪。被告在上
    開標單、本票上偽造及盜用告訴人之印章及偽造告訴人署押之行為為偽造私文書
    、偽造有價證券之部分行為，不另論罪。又被告偽造私文書後持以行使，即以偽
    造標單訛稱被偽造者得標而收取會款，是被告偽造私文書之低度行為，應為行使
    偽造私文書之高度行為所吸收，應論以同法第二百十六條、第二百十條之行使偽
    造私文書罪。再被告偽造有價證券之本票後復持以行使，其行使之低度行為應為
    偽造之高度行為所吸收，僅論以偽造有價證券罪。被告先後數次行使偽造（準）
    私文書及詐取會款之行為，時間緊接，各所犯構成要件相同，顯均係基於概括犯
    意而為，均應依連續犯規定，以一罪論，並加重其刑。至被告於冒用告訴人名義
    得標後，向各活會會員詐收會款，應係一詐欺行為之接續進行，僅成立單一詐欺
    行為，惟此單一行為，同時侵害數人之法益，係以一行為觸犯數罪名，為想像競
    合犯，均應從一詐欺取財罪。所犯行使偽造（準）私文書罪、詐欺取財罪及偽造
    有價證券罪三罪間具有方法結果之牽連關係，應從一重之偽造有價證券罪處斷。
    被告利用不知情之會計小姐壬○○為偽造本票行為，因其並不知情，顯無犯罪之
    認識，被告應成立該罪之間接正犯。茲審酌被告之素行不佳，有台灣高等法院被
    告全國前案紀錄表一份在卷可參，因個人經濟窘困而利用招會之方式進行償債之
    動機、目的，而冒用告訴人之名義標會，及為圖掩飾而偽造告訴人本票之行為，
    而詐得會款逾百萬元，犯罪情節並非輕微，且於八十四年標會迄今僅以口頭上向
    活會會員表示負責，實際上並未清償之犯後態度，及在庭雖否認犯行，惟態度尚
    認良好等一切情狀，量處如主文所示之刑。
三、被告所偽造上揭「己○○」為發票人之面額各八萬三千元之本票數張，惟僅有三
    張本票在卷可參，衡情被告所偽造之其餘本票，應係由其餘會員持有當中，但無
    證據證明究竟開立多少張本票，及該等偽造之本票已仍存在，故僅就卷附之三紙
    本票依刑法第二百零五條之規定宣告沒收。至於被告所偽造告訴人名義之標單既
    未扣案，依民間習慣於開標後即逕行丟棄而不存在，該標單既已不存在，自無庸
    為沒收之宣告，偽造之標單既不存在，其上偽造之署押，亦不另為沒收之諭知，
    附此說明。
據上論結，應依刑事訴訟法第二百九十九條第一項前段，刑法第五十六條、第二百零
一條第一項、第二百十條、第二百十六條、第三百三十九條第一項、第五十五條、第
二百零五條，罰金罰鍰提高標準條例第一條前段，判決如主文。
中      華      民      國    九十      年     十二     月    三十一    日
                        臺灣高雄地方法院刑事第四庭
                            法      官    程克琳
右正本證明與原本無異。
如不服本判決，應於判決送達後十日內，向丙○提出上訴狀。
                             書  記 官    梁瑜玲
中      華      民      國    九十      年     十二     月    三十一    日
【附錄本案論罪科刑法條】
刑法第二百零一條：
意圖供行使之用，而偽造、變造公債票，公司股票或其他有價證券者，處三年以上十
年以下有期徒刑，得併三千元以下罰金。
刑法第二百十六條：
行使第二百十條至第二百十五條之文書者，依偽造、變造文書或登載不實事項或使登
載不實事項之規定處斷。
刑法第二百十條：
偽造、變造私文書，足以生損害於公眾或他人者，處五年以下有期徒刑。
刑法第三百三十九條第一項：
意圖為自己或第三人不法之所有，以詐術使人將本人或第三人之物交付者，處五年以
下有期徒刑、拘役或科或併科一千元以下罰金。
【附表】
┌─┬───┬─────┬────┬───┬────┬────────┐
│編│發票  │票據號碼  │票面金額│偽造之│到期日  │ 付款地         │
│號│日期  │          │        │發票人│        │                │
├─┼───┼─────┼────┼───┼────┼────────┤
│一│八十四│Ｎｏ２０１│八萬三千│己○○│八十四年│高雄市三民區瀋陽│
│  │年七月│９２８    │元      │      │八月一日│街一百號五樓    │
│  │三日  │          │        │      │        │                │
├─┼───┼─────┼────┼───┼────┼────────┤
│二│同上  │Ｎｏ２０１│同上    │同上  │八十四年│同上            │
│  │      │９２９    │        │      │九月一日│                │
├─┼───┼─────┼────┼───┼────┼────────┤
│三│同上  │Ｎｏ２０１│同上    │同上  │空白    │同上            │
│  │      │９４６    │        │      │        │                │          │
└─┴───┴─────┴────┴───┴────┴────────┘


司法院資訊處製作；財團法人民間司法改革基金會備份。
